臺灣高等法院高雄分院刑事判決　　　　100年度上易字第383號
上　訴　人
即　被　告　蘇再輝
上列上訴人因毒品危害防制條例案件，不服臺灣高雄地方法院10
0 年度審易字第595 號中華民國100年3月17日第一審判決（起訴
案號：臺灣高雄地方法院檢察署100 年度毒偵字第172 號），提
起上訴，本院判決如下：
     主  文
上訴駁回。
    理  由
一、依刑事訴訟法第350 條、第361 條、第362 條、第367 條規
    定，不服地方法院之第一審判決而上訴者，須提出上訴書狀
    ，並應敘述具體理由，為上訴必備之程式；其所提出之書狀
    未敘述上訴理由，或僅曾以言詞陳述上訴理由者，均應於上
    訴期間屆滿後20日內補提理由書於第一審法院。第一審法院
    經形式審查，認逾期未補提上訴理由者，應定期間先命補正
    ；逾期未補正者，為上訴不合法律上之程式，應以裁定駁回
    。倘已提出上訴理由，但所提非屬具體理由者，則由第二審
    法院以上訴不合法律上之程式，判決駁回。而所謂具體理由
    ，必係依據卷內既有訴訟資料或提出新事證，指摘或表明第
    一審判決有何採證認事、用法或量刑等足以影響判決本旨之
    不當或違法，而構成應予撤銷之具體事由，始克當之（例如
    ：依憑證據法則具體指出所採證據何以不具證據能力，或依
    憑卷證資料，明確指出所為證據證明力之判斷如何違背經驗
    、論理法則）；倘僅泛言原判決認定事實錯誤、違背法令、
    量刑失之過重或輕縱，而未依上揭意旨指出具體事由，或形
    式上雖已指出具體事由，然該事由縱使屬實，亦不足以認為
    原判決有何不當或違法者（例如：對不具有調查必要性之證
    據，法院未依聲請調查亦未說明理由，或援用證據不當，但
    除去該證據仍應為同一事實之認定），皆難謂係具體理由，
    俾與第二審上訴制度旨在請求第二審法院撤銷、變更第一審
    不當或違法之判決，以實現個案救濟之立法目的相契合，並
    節制濫行上訴（最高法院97年度臺上字第892 號判決意旨可
    資參照）。又理由是否具體，則屬第二審法院審查之範圍，
    不在命補正之列，亦即上訴書狀已記載理由，並有具體之敘
    述時，其上訴既屬合法，第二審法院固應就其理由之是否可
    取，為實體之審理及判斷；如認其上訴書狀雖記載理由，但
    並未具體敘述時，則無須再命補正，可逕認其上訴不合法，
    以判決駁回之（此有最高法院97年度臺上字第1281號判決意
    旨可參）。
二、上訴人即被告蘇再輝經原審論以「施用第二級毒品，處有期
    徒刑7 月」。又被告於100 年3 月21日收受判決後，於同年
    3 月24日向監所提起上訴，理由略稱：審理時法官雖詢問是
    否願意認罪協商處4 月徒刑，然因被告不解其意而拒絕；又
    被告於警訊及審理時均已坦承犯行，並供出上手，原審仍處
    被告有期徒刑7 月，實屬過重。為此依法提起上訴，請更為
    適當之判決等語。
三、按量刑輕重，屬為裁判之法院得依職權自由裁量之事項，苟
    其量刑已以行為人之責任為基礎，並斟酌刑法第57條各款所
    列情狀，在法定刑度內，酌量科刑，如無偏執一端，致明顯
    失出失入情形，上級審法院即不得單就量刑部分遽指為不當
    或違法。又按法律上屬於自由裁量之事項，有其外部性界限
    及內部性界限，依據法律之具體規定，法院應在其範圍選擇
    為適當之裁判者，為外部性界限；而法院為裁判時，應考量
    法律之目的，及法律秩序之理念所在者，為內部性界限。法
    院為裁判時，二者均不得有所踰越（參考最高法院80年台非
    字第473 號判例意旨）。
四、經查：
(一)、被告施用第二級毒品甲基安非他命之犯意，於99年10月13日
    下8 時許，在高雄市鳳山區○○○路60巷12號內，施用第二
    級毒品甲基安非他命1 次。嗣於同年月15日下午7 時40分許
    ，經警持搜索票查獲，並採尿送驗結果呈甲基安非他命陽性
    反應等情，業據被告坦承不諱，並有高雄市立凱旋醫院99年
    12月2 日濫用藥物尿液檢驗報告、濫用藥物尿液檢體監管紀
    錄表可佐。
(二)、原審因而論以毒品危害防制條例第10條第2 項之施用第二級
    毒品罪，並敘明被告持有所施用之毒品的低度行為，為施用
    毒品之高度行為所吸收，不另論罪。又被告蘇再輝於94年間
    ，因施用毒品案件，經原審94年簡字6780號判決處有期徒刑
    6 月確定，於95年6 月23日易科罰金執行完畢，有臺灣高等
    法院被告前案紀錄表在卷可佐，其於徒刑執行完畢5 年之內
    故意再犯本件有期徒刑以上之罪，為累犯，依法加重其刑。
    再則被告雖稱於偵查中曾供出毒品上游薛憲二，應有減刑規
    定適用等語。惟按毒品危害防制條例第17條第1 項所稱「供
    出毒品來源，因而破獲者」，係指被告供出毒品來源之有關
    資料，諸如前手之姓名、年籍、住居所、或其他足資辨別之
    特徵等，使調查或偵查犯罪之公務員因而對之發動調查或偵
    查並破獲者而言（最高法院98年度臺上字第3274號判決意旨
    參照）。然依被告於本案查獲時之警詢筆錄詢問內容，係由
    員警提示被告與綽號「阿猴」之薛憲二對話之監聽譯文內容
    後，被告據以回答，惟無法供出「阿猴」之真實姓名、年籍
    等特徵，最後並由員警提示薛憲二之相片供被告進行指認等
    情，有被告99年10月16日警詢筆錄在卷足參。且被告為本件
    犯行為警查獲後，雖向承辦員警供出毒品來源，惟警方先前
    即己對薛憲二進行通訊監察，且已掌握薛憲二供應第二級毒
    品之證據，非因本案被告之供詞而查獲，偵查當時僅係請被
    告對薛憲二進行指認等情，亦有原審詢問查獲員警之電話紀
    錄在卷足憑，核與上開警詢筆錄內容相符。是足認員警早在
    本案查獲前已對薛憲二販賣毒品案件有所掌握，並非因被告
    供述而查獲。揆諸前開裁判意旨，自不得適用毒品危害防制
    條例第17條第1 項規定減刑。並審酌被告施用毒品之行為不
    僅戕害自身身心健康，亦間接影響社會治安，被告前經觀察
    、勒戒、強制戒治後，仍未能戒斷毒癮，復已至少3 次再犯
    施用毒品案件經判刑確定，且有竊盜前科及執行紀錄，有被
    告院內裁判案件紀錄表及臺灣高等法院被告前案紀錄表各1
    份在卷可參，顯見其對毒品之依賴情形非輕，且平日素行非
    佳，並考量被告犯後坦承犯行，其施用毒品之前科、次數與
    再犯情形，復於偵查中協助指證毒品上游（惟無毒品危害防
    制條例第17條第1 項減刑規定之適用），配合檢察官辦案，
    犯後態度確屬良好等一切情狀，認檢察官求處被告有期徒刑
    10月，尚屬過重，而量處被告有期徒刑7 月。暨敘明扣案毒
    品甲基安非他命1 小包，因被告另涉犯販賣毒品案件，業經
    檢察官提起公訴，是扣案之毒品核屬該案判斷之依據，檢察
    官並於該案中聲請宣告沒收銷燬，爰於本案中不另為沒收銷
    燬之諭知（該包甲基安非他命，確另於被告所涉販賣毒品罪
    之另案即原審99年訴字第1773號判決諭知沒收銷燬）。原審
    上開認事用法，並無違誤。就科刑部分，更已審酌刑法第57
    條規定而為量刑，經核並無不當。從而，原判決之論罪科刑
    ，並無錯誤。
(三)、上訴人之上訴理由，係對原判決就刑之量定已說明審酌之事
    項，漫為爭執，應認其實質上未符合具體之要件。依上說明
    ，本件上訴為不合法律上之程式，應予駁回。並不經言詞辯
    論為之。
五、據上論斷，應依刑事訴訟法第367 條前段、第372 條，判決
    如主文。
中    華    民    國    100     年    4     月  27    日
                  刑事第一庭    審判長法  官  周賢銳
                                      法  官  施柏宏
                                      法  官  洪碩垣
以上正本證明與原本無異。
不得上訴。
中    華    民    國   100    年    4     月    27    日
                                      書記官  林家煜
附錄本判決論罪科刑之法條：
毒品危害防制條例第10條
施用第二級毒品者，處三年以下有期徒刑。